---
title: "Tarea 1"
author: Jorge Rotter
date: 30 de agosto de 2018
output: html_notebook
---

0. Aquí sólo cargo librerías.
```{r echo=FALSE}
library(tidyverse)
```

1. Sea $X$ el número de 'unos' obtenido en doce lanzamientos de un dado honesto. Entonces, $X$
tiene una distribución binomial. Calcule una tabla con los valores de lal función de 
distribución para $x \in \{0, \cdots , 12\}$ por dos métodos: usando la función `cumsum` y
la función `pbinom`. Calcule también $\mathbb{P} \{X>7\}$.
```{r}
# Sólo por claridad, uso los nombres convencionales de los parámetros
n <- 12
p <- 1/6


# Calcular tabla
probabilities <- data_frame(x=0:12,
           using_cumsum = cumsum(choose(n,x)*p^x*(1-p)^(n-x)),
           using_pbinom = pbinom(x,n,p))

# Calcular P{X>7}
1 - pbinom(7,n,p)

```

2. En un artículo de Wikipedia se reportan las estaturas de lso presidentes de los Estados 
Unidos y la de sus oponentes en elecciones. Se ha notado que típicamente, el candidato más
alto gana la elección. Haga una gráfica de dispersión de puntos con la estatura del ganador
contra la del perdedor.
```{r}

````

